【裁判字號】    91,交簡上,6
【裁判日期】    920411
【裁判案由】    過失傷害
【裁判全文】
臺灣宜蘭地方法院刑事判決                          九十一年度交簡上字第六號
    上訴人  即
    公  訴  人  台灣宜蘭地方法院檢察署檢察官
    被      告  甲○○
右上訴人因過失傷害案件，不服本院羅東簡易庭九十一年度羅交簡字第三○號九十一
年九月二十七日判決（起訴案號：九十年度偵字第三五七五號），提起上訴，本院判
決如左：
    主  文
上訴駁回。
甲○○緩刑參年。
    理  由
一、本案經本院審理結果，認原審認定事實及適用法律均無不當，並引用第一審判決
    記載之事實、理由及證據（如附件）。
二、上訴人上訴意旨略以：被告甲○○並非自首，且告訴人乙○○所受傷害已構成重
    傷害之情形等語前來。惟查，告訴人因本件車禍事件受有頭部外傷併館側硬腦膜
    下出血，右側前額挫傷性腦內出血、右側枕頭部臚骨骨折及顱骨缺損等傷害，經
    送醫治療後，目前雖仍遺有持續之頭痛、頭暈、記憶力障害、頻尿、脾氣暴躁及
    易怒等症狀，惟其意識已恢復，亦可自行走動，後遺症部分則以藥物長控制及治
    療，此經財團法人羅許基金會羅東博愛醫院先後以九十一年七月十二日（九十一
    ）羅博字醫字第○七○一○一號、九十一年九月三日（九十一）博醫字第○九○
    ○二六號函覆明確，又告訴代理人即告訴人之配偶丙○○亦於本院審理時陳稱：
    告訴人之傷勢從外觀上看已經回復，可以做簡單工作等語，是堪認告訴人所受之
    傷害，尚非達刑法第十條第三項第六款所指之重大不治或難治之傷害。又查，被
    告於肇事後，在前現場理之員警尚未知悉何人肇事前，即向員警表示其為肇事人
    而自首，並接受追訴、裁判，此有宜蘭縣警察局羅東分局廣興派出所製作之自首
    調查表一份存卷可按，且證人即處理現場之警員丁○○亦於本院審理時到院證稱
    ：伊據報到現場時被告在場，伊問肇事人何人，被告自承其肇事等語，並經結證
    在卷，足徵本件事故確為被告自首，原審依刑法第六十二條前段之規定予以減輕
    其刑，核屬有據。綜上析論，上訴人上訴為無理由，應予駁回。
三、原審審酌被告與告訴人對於本件車禍事故之過失程度，被告之素行、犯後坦承犯
    行之態度、告訴人所受傷害程度、所受財產及身體法益之損害，量處如有期徒刑
    三月，並諭知易科罰金之折算標準，固無不當。惟被告於本院審理中，已與告訴
    人達成和解，並給付賠償，且告訴代理人亦當庭表示告訴人願意原諒被告等情，
    為原審未及審酌，又被告前未曾受有期徒刑以上刑之宣告，有台灣高等法院被告
    全國前案紀錄表在卷可憑，茲因一時失慮而罹刑典，經此偵審程序應已知警惕，
    而無再犯之虞，本院認對其所宣告之刑以暫不執行為適當，爰併予宣告緩刑三年
    ，以勵自新。
據上論斷，應依刑事訴訟法第四百五十五條之一第三項、第三百六十八條、第三百七
十三條、刑法第七十四條第一款、判決如主文。
本案經檢察官賴慶祥到庭執行職務
中      華      民      國      九十二      年      四    月    十一    日
                                        臺灣宜蘭地方法院刑事第一庭
                                            審判長 法  官  林  明  山
                                                   法  官  林  惠  玲
                                                   法  官  謝  佩  玲
右正本證明與原本無異。
不得上訴。
                                                   書記官  林  慶  生
中      華      民      國      九十二    年      四    月    十四    日


司法院資訊處製作；財團法人民間司法改革基金會備份。
